臺灣高等法院高雄分院民事裁定
111年度抗字第199號
抗  告  人  蔡政佳  
相  對  人  王重旗  
上列當事人間聲明異議事件，抗告人對於中華民國111年5月17日
臺灣屏東地方法院111年度執事聲字第11號所為裁定提起抗告，
本院裁定如下：
    主  文
原裁定廢棄。
    理  由
一、按提起抗告，應於裁定送達後之10日之不變期間為之。民事
    訴訟法第487條前段定有明文。查，原法院於民國111年5月1
    7日以111年度執事聲字第11號裁定駁回抗告人對原法院111
    年1月14日110年度司執更一字第2號裁定提出之異議，抗告
    人於111年6月5日收受該裁定（原審卷第12-2頁），因不服
    該裁定，於111年6月13日具狀提起抗告，並未逾法定抗告期
    間，自屬適法。
二、本件聲明異議及抗告意旨略以：伊持原法院101年度司拍字
    第263號拍賣抵押物裁定及確定證明書，向原法院聲請執行
    相對人所有坐落屏東縣○○鄉○○○段00000○000000○000000地號
    等3筆土地（下合稱系爭土地），由該院110年度司執更一字
    第2號強制執行事件（下稱系爭執行事件）受理。而伊原委
    請代理人陳宜雪辦理強制執行事宜，陳宜雪於105年9月間遭
    訴外人潘偉庭殺害，潘偉庭在陳宜雪住處取走多少本票、借
    據及欠條等不得而知，而陳宜雪生前會將所有資料影印存底
    ，經翻查其所留資料有伊與訴外人蔡佩娟、朱建彰於94年11
    月18日所簽立之金融借貸契約書（下稱系爭契約書）影本，
    伊已提供系爭契約書影本作為債權證明文件，原法院卻以伊
    未提出正本而駁回伊強制執行之聲請。惟該借貸證明業於陳
    宜雪死亡時遭竊，且上開借款係訴外人朱天豪以訴外人蔡佩
    娟、朱建彰之名義向伊貸得，並設定抵押權予伊，該筆借款
    迄今既尚未清償，何以不能執行，若已清償，其抵押權早已
    塗銷。原裁定未察，駁回伊強制執行之聲請，自有違誤。為
    此提起抗告，請求廢棄原裁定等語。
三、按債權人以拍賣抵押物之裁定聲請強制執行者，應提出債權
    及抵押權之證明文件及裁定正本，強制執行法第4 條第1 項
    第5 款、第6 條第1項第5 款分別定有明文。查，抗告人持
    原法院101年度司拍字第263號拍賣抵押物裁定及確定證明書
    為執行名義，向原法院聲請對相對人所有系爭土地為強制執
    行，原法院（系爭執行事件）於110年7月19日通知抗告人補
    正其所稱金錢借貸契約書之正本，抗告人於110年7月29日具
    狀陳稱「文件我也找不到」等語，而未予以補正。原法院又
    於110年11月18日通知抗告人補正行使抵押權所需提出之抵
    押權設定契約書及其他約定事項之正本，該通知已於110年1
    1月23日送達，惟抗告人逾期仍未提出等情，固經原法院查
    明屬實，且抗告人於本院亦自承「本件係抵押權之債務，而
    其借貸證明於陳宜雪（按即系爭土地承租人）死亡時已被偷
    走」等語（本院卷第7頁），然抗告人前曾向原法院以前揭
    抵押物拍賣裁定及確定證明書為執行名義，聲請對相對人所
    有系爭土地為強制執行，由原法院102年度司執字第21191號
    事件（下稱前案）受理，抗告人於前案確曾提出金錢借貸契
    約書正本，嗣經前案承辦司法事務官影印該契約書附於卷內
    後，發還正本予抗告人，業經本院調取該卷宗查閱屬實（前
    案卷第266頁、272至274頁）。經核對前案卷附契約書影本
    與抗告人於系爭執行事件所提出系爭契約書影本之內容相同
    ，雖抗告人於系爭執行事件因故未能提出系爭契約書之正本
    ，然其所提出之影本與前案所提正本既為同一文件之內容，
    堪認抗告人於系爭執行事件業已提出系爭抵押權擔保債權證
    明文件，難謂抗告人本件聲請強制執行不合程式或不備其他
    要件。原裁定以抗告人未補正債權證明文件駁回抗告人之異
    議，尚有未洽。抗告意旨指摘原裁定不當，求予廢棄，為有
    理由，爰由本院廢棄原裁定，發回原法院更為妥適之處理。
    又相對人於98年8月25日以信託登記為原因所為之所有權移
    轉登記，業經本院105年度重上更㈢字第31號判決應予塗銷確
    定，而抗告人迄今仍為系爭土地之抵押權人等情，有該民事
    裁判、系爭土地及異動索引查詢資料附卷可稽（本院卷第15
    至29頁、第33至49頁），是原裁定內載：「系爭抵押權登記
    前經相對人陳報，業經臺灣高等法院高雄分院以105年度共
    上更㈢字第31號判決應予塗銷確定，此部分亦提醒異議人注
    意，附此敘明」等語，似有違誤，附此敘明。
四、據上論結，本件抗告為有理由，裁定如主文。
中　　華　　民　　國　　111 　年　　8 　　月　　26　　日
                            民事第一庭    
                                  審判長法官  甯  馨
                                  法      官  林雅莉
                                  法      官  何悅芳
以上正本證明與原本無異。
如不服本裁定應於送達後10日內向本院提出再抗告狀（須按他造
當事人之人數附繕本），並繳納再抗告費新臺幣1,000元。再為
抗告僅得以適用法規顯有錯誤為理由，並應委任律師為代理人。
如委任律師提起再抗告者，應一併繳納再抗告費。
中　　華　　民　　國　　111 　年　　8 　　月　　26　　日
                                   書  記 官  戴育婷
附註：
再抗告人之配偶、三親等內之血親、二親等內之姻親，或再抗告
人為法人、中央或地方機關時，其所屬專任人員具有律師資格並
經法院認適當者，亦得為第三審代理人。
再抗告人或其法定代理人具有律師資格者及前項情形，應於提起
再抗告或委任時釋明之。